臺灣臺北地方法院交通事件裁定　　　　　　94年度交聲字第237號
　　原處分機關　台北市交通事件裁決所
　　異　議　人
　　即受處分人　甲○○
上列受處分人因違反道路交通管理處罰條例案件，對於台北市交
通事件裁決所中華民國九十四年一月二十四日所為之處分（原處
分案號：北市裁三字第裁二二－ＡＣＵ七七二八五一號），聲明
異議，本院裁定如左：
    主  文
異議駁回。
    理  由
一、按汽車駕駛人，行經有燈光號誌管制之交岔路口闖紅燈者，
    處新台幣一千八百元以上五千四百元以下罰鍰，道路交通管
    理處罰條例第五十三條定有明文，再汽車駕駛人駕駛汽車違
    反道路交通管理處罰條例第五十三條規定者，除應依該條所
    規定之罰鍰處罰外，並予記違規點數三點，道路交通管理處
    罰條例第六十三條第一項第三款亦定有明文。
二、本件受處分人即異議人甲○○於民國九十三年八月四日下午
    二十時四十二分許，駕駛車號ＤＶＹ－六五一號輕型機車，
    沿台北市中正區○○○路左側車道由北往南行駛至信義路口
    時，行車管制號誌已轉換為紅燈，詎受處分人竟不依標誌停
    車，仍駛越停車停止線後，即由北往東方向，紅燈左轉行駛
    ，適為在該路口執勤之台北市政府警察局中正第一分局員警
    林約濬當場發現攔停，並以受處分人有違反前揭道路交通管
    理處罰條例第五十三條規定之行為掣單舉發，嗣受處分人未
    於舉發通知單上所載之應到案日期到案，原處分機關乃依前
    揭道路交通管理處罰條例第五十三條、第六十三條第一項第
    三款及違反道路交通管理事件統一裁罰基準及處理細則（以
    下稱處理細則）第四十四條第一項暨違反道路交通管理事件
    統一裁罰基準表（以下稱標準表）之規定，規定於九十四年
    一月二十四日裁處異議人罰鍰四千五百元並予記違規點數三
    點。
三，受處分人經本院合法傳喚後未到庭，據前先前之異議狀意旨
    略以：其固不否認其有於前述時間駕駛前開車號汽車在前述
    地點紅燈違規左轉為警攔停之事實，惟認為應係違反道路交
    通管理處罰條例第四十八條第三款之行為，辯稱：我行經信
    義路與林森南路口是交岔路口，當時剛好是紅燈，因我已超
    過停止線，但未達中心點而搶先左轉，這是違反該法第四十
    八條第三款而違反同法第五十三條，惟查：受處分人有於前
    述時間紅燈違規左轉之事實，業據受處分人坦承不諱，其所
    異議之事由，僅為適用法條之部分，據證人即開單告發受處
    分人之員警林約濬於本院九十四年三月二十五日調查時，以
    具結擔保其供述之真實性，並提供現場路況照片說明，供稱
    ：「（問：本件是否你所舉發？）答：是我舉發。（問：請
    說明當時舉發的經過？）答：當時晚上八點多我在信義路及
    林森南路口執行勤務，林森南路口已經紅燈，信義路是綠燈
    ，受處分人的車子是停在林森南路由北向南的右側車道，我
    當時在信義路左側的人行道上執行勤務，當時已經紅燈了，
    天色蠻昏暗的，受處分人可能沒有看到我，受處分人是要左
    轉往東，我就吹哨子，告訴受處分人不可以紅燈左轉，當時
    受處分人沒有說什麼話，後來受處分人叫我開單開快一點他
    趕著要走。（問：對於異議人異議的理由有無意見？）答：
    異議人的申訴書我有看過，異議人說他是紅燈停車突然左轉
    ，異議人所提的四十八條第三款適用的情況是指直行車，而
    不是轉彎的情況。而且這是路口是丁字路口不是雙向車道，
    所以不符合第四十八條第三款等語，證人並當庭畫出現場、
    及執勤的位置圖及庭呈當時現場的照片五張（本院當日筆錄
    參照）。按證人林約濬乃為原處分機關所認定受處分人有前
    開違規行為之原證人，其並到庭在本院法官面前以言詞供述
    本件訴訟上之待證事實－即受處分人有前開違規事實，本院
    由其上開供述已得有受處分人確有上開違規行為之心證，且
    於本件卷存證據資料內並無任何積極證據足以證明證人林約
    濬上開供述係屬虛偽，亦無有足以令人顯信林約濬其供述為
    不可採之品性證據或前科證據存在，本院自不得僅以證人為
    本件開單告發受處分人之員警而全盤抹煞其在訴訟上所具有
    之原證人資格。受處分人雖以前詞置辯，惟查：台北市○○
    ○路（仁愛路至信義路路段），為北向南單行道，又本院觀
    卷附之現場照片，林森南路、信義路口屬於丁字型路口，與
    道路交通管理處罰條例第四十八條第三款：「行經交岔路口
    未達中心處，佔用來車車道搶先左轉。」該條規定所欲規範
    之避免行駛於雙向車道之車輛佔用他人車道所欲保護及限制
    之目的不同，受處分人異議狀所述之理由，顯不足採。此外
    ，受處分人無法舉出或請本院調查任何對其有利之證據資料
    ，以使本院對證人所供述受處分人違規之事實產生任何合理
    之懷疑，且交通警察掣單舉發違反道路交通管理處罰條例所
    列之違規事實，本質上為行政處分，係公務員基於職務上之
    權力，依法就特定之具體事件所為之具公法上效果之單方面
    行政行為，基於公務員為公法上行為具有公信力之原則，該
    行政行為當可被推定為真正，其據以依法處分之事實認定亦
    為正確無誤，從而本件異議人針對執法員警適用法律提出異
    議，已如前述，為不足採，且無卸於其違規之事由，本件事
    證明確，受處分人前開違規行為堪以認定。
四、綜上所述，受處分人確有在前述時地駕駛汽車紅燈違規左轉
    之違規行為，其又未依限到案，從而原處分機關乃依前揭道
    路交通管理處罰條例第五十三條、第六十三條第一項第三款
    及處理細則第四十四條第一項暨基準表之規定，裁處異議人
    罰鍰四千五百元並予記違規點數三點，核無違誤，本件受處
    分人之異議為無理由，自應將其異議駁回。
據上論斷，應依道路交通案件處理辦法第十九條，裁定如主文。
中　　華　　民　　國　　94　　年　　5 　　月　　10　　日
　　　　　　　　　刑事第九庭    法　官　葉珊谷
以上正本證明與原本無異。
如不服本裁定，應於送達後5日內，向本院提出抗告狀。
　　　　　　　　　　　　　　　　書記官　顏淑華
中　　華　　民　　國　　94　　年　　5 　　月　　10　　日
